臺灣臺中地方法院民事裁定　　　　　　 100年度司護字第22號
聲　請　人　臺中市政府
法定代理人　胡志強
受　安置人　B843　　　　.
法定代理人　B843F　　　.
上列當事人聲請繼續安置事件，本院裁定如下：
    主  文
准將受安置人B843自民國一百年二月十四日起，繼續安置參個月
。
聲請程序費用由聲請人負擔。
    理  由
一、本件聲請意旨略以：受安置人B843為未滿十二歲之兒童（依
    兒童及少年福利法第四十六條規定『不得揭露足以識別兒童
    及少年身分之資訊』，真實姓名年籍詳卷對照表），受安置
    人於寒假前與同學交換玩具，事後無法歸還，受安置人之父
    接獲安親班老師告知後，竟情緒失控而以衣架與棍棒毆打受
    安置人，造成受安置人頭部、臉及手腳多處挫瘀傷。因受安
    置人頭部流血，受安置人之父將受安置人送醫治療，嗣由醫
    院向警方報案。經瞭解受安置人平時有偏差行為，受安置人
    父母皆會處罰，但此次受安置人之父確實管教過當，已令受
    安置人心生畏懼，恐有礙兒童健全成長，聲請人業於民國一
    百年二月十一日依兒童及少年福利法第三十六條、第三十七
    條第一項之規定，緊急安置受安置人於安置機構，並通知其
    法定代理人。基於兒童最佳利益，提供受安置人必要保護與
    觀察輔導，爰依兒童及少年福利法第三十七條第二項規定，
    聲請准予裁定將受安置人繼續安置三個月，並提出臺中市家
    庭暴力及性侵害防治中心社會工作員個案訪視處理建議表及
    戶籍謄本各一份為證。
二、按兒童及少年有下列各款情形之一，非立即給予緊急保護、
    安置或為其他處分，其生命、身體或自由有立即之危險或危
    險之虞者，直轄市、縣（市）主管機關應予緊急保護、安置
    或為其他必要之處置：（一）兒童及少年未受適當之養育或
    照顧。（二）兒童及少年有立即接受診治之必要，而未就醫
    者。（三）兒童及少年遭遺棄、身心虐待、買賣、質押、被
    強迫或引誘從事不正當之行為或工作者。（四）兒童及少年
    遭受其他迫害，非立即安置難以有效保護者；直轄市、縣（
    市）主管機關依前條規定緊急安置時，應即通報當地地方法
    院及警察機關，並通知兒童及少年之父母、監護人。但其無
    父母、監護人或通知顯有困難時，得不通知之。緊急安置不
    得超過七十二小時，非七十二小時以上之安置不足以保護兒
    童及少年者，得聲請法院裁定繼續安置。繼續安置以三個月
    為限，必要時，得聲請法院裁定延長之。兒童及少年福利法
    第三十六條第一項、第三十七條第一、二項分別定有明文。
三、經查：聲請人主張之事實，業據提出與其所述情節相符之上
    揭證物在卷可稽，應堪信為真實。其中上揭建議表記載略以
    ：1.案主於寒假前與同學交換玩具，事後同學想交換回來，
    因案主已拿給其他同學玩而無法歸還，該同學經母親將此事
    告知安親班老師，老師於二月十一日晚間電告案繼母，案繼
    母原欲處罰案主，但案父剛睡醒後得知此事而情緒失控，遂
    拿衣架及棍棒毆打案主，造成案主頭部、臉、手腳等多處挫
    瘀傷，後因案繼母發現案主頭部流血，因而請案父帶案主至
    醫院治療。2.經社工與案父及案繼母會談後，案繼母表示案
    主平時有說謊與未經別人許可拿別人東西的情形，案父母曾
    嘗試各種處罰但皆無法有效制止案主再犯錯，加上於過年期
    間，案主曾有未誠實說出使用金錢情形，案父才會情緒失控
    對案主施暴。3.案父此次確有失當處罰以致案主身上多處挫
    瘀傷，且案主表示案父帶案主至醫院前曾告知「回家還會繼
    續打」，擔心隨案父返家會再受到施暴。4.經評估，因案父
    此次管教過當行為致案主頭部與身體多處挫瘀傷，且令案主
    心生畏懼，恐已影響兒童健全成長，為維護兒童最佳利益，
    建請裁定繼續安置，以利後續相關處遇等語。本院認法律固
    賦予父母於適當情況下對子女行使懲戒權，惟其行使應係在
    言語教化無能奏效之後，始得為此不得不然之措施，且所使
    用之懲戒方法必須不過當。現受安置人生父確有管教過當行
    為，顯無法妥適照顧受安置人，受安置人需安置之原因並未
    消滅，是為提供受安置人較為安全、關愛之生活教養環境，
    自應再繼續安置受安置人，妥予保護。從而，依前揭法條規
    定，聲請人所為之上開聲請，核無不合，應予准許。
四、依非訟事件法第二十一條第一項前段，裁定如主文。
中    華    民    國   100    年    2     月    14    日
                  家事法庭      司法事務官  林敬程
以上正本係照原本作成。
如不服本件裁定，得於裁定書送達之翌日起十日內，以書狀敘述
理由，向本庭提起抗告。
中    華    民    國   100    年    2     月    14    日
                                書  記  官  賴惠美